臺灣板橋地方法院刑事判決            100年度簡上字第391號
上  訴  人
即  被  告  李正中
上列上訴人即被告因贓物案件，不服本院100 年度簡字第2299號
中華民國100 年4 月6 日第一審判決（起訴案號：臺灣板橋地方
法院檢察署100 年度撤緩偵字第109 號），提起上訴，本院管轄
之第二審合議庭判決如下：
    主  文
上訴駁回。
    事實及理由
一、本案經本院審理結果，認第一審簡易判決以上訴人即被告李
    正中犯刑法第349 條第1 項之收受贓物罪，量處被告拘役50
    日，如易科罰金，以新臺幣（下同）1 千元折算1 日，其認
    事用法及量刑均無不當，應予維持，並引用如附件第一審判
    決書記載之事實、證據及理由。
二、被告上訴意旨略以：伊坦承聲請簡易判決處刑之犯罪事實，
    惟因伊前已判刑2 個月，現在正在社會勞動，社會勞動期間
    一年，因伊已失業二年，故亦無法分期繳納罰金，希望能諭
    知緩刑等語。按量刑輕重及緩刑之宣告，係屬事實審法院得
    依職權自由裁量之事項，苟已斟酌刑法第57條各款所列情狀
    而未逾越法定刑度，不得遽指為違法（最高法院72年度台上
    字第6696號、75年度台上字第7033號判例參照）。經查，被
    告於本院審理時坦承本件贓物犯行，原審判決已詳加審認被
    告明知其友人陳義昌交付之機車，係來路不明之贓物，仍任
    意收受之，並將該機車出借予不知情之友人陳伯凱使用，不
    僅漠視他人財產權益，助長贓物之流通，亦增加被害人尋求
    救濟及偵查機關查緝犯罪之困難，惟念其犯罪後尚能坦承犯
    行，所收受之機車業由被害人王才承領回，有卷附贓物認領
    保管單1 紙可稽，對被害人造成之損失非鉅，兼衡被告之素
    行、智識程度、生活狀況、犯罪之動機、目的、手段等一切
    情狀，並於法定刑度範圍內量刑，其量刑並無不妥；至被告
    陳明希望能予以宣告緩刑等語，然被告前已因公共危險案件
    ，經本院判處有期徒刑2 月，目前易服社會勞動中，有臺灣
    高等法院被告前案紀錄表1 份可憑，已不符刑法第74條宣告
    緩刑之要件，是被告請求為緩刑之宣告云云，並無理由，應
    予駁回。
據上論斷，應依刑事訴訟法第455 條之1 第1 項、第3 項、第36
8 條、第373 條，判決如主文。
本案經檢察官姜麗君到庭執行職務。
中    華    民    國  100     年    7     月    19    日
                  刑事第十四庭  審判長法  官  吳幸娥
                                      法  官  廖欣儀
                                      法  官  傅明華
以上正本證明與原本無異。
不得上訴。
                                      書記官  黃頌棻
中    華    民    國  100     年    7     月    19    日
附錄本案論罪科刑法條全文：
中華民國刑法第349 條
收受贓物者，處3 年以下有期徒刑、拘役或5 百元以下罰金。
搬運、寄藏、故買贓物或為牙保者，處5 年以下有期徒刑、拘役
或科或併科1 千元以下罰金。